臺灣臺中地方法院民事裁定　　　　　　 96年度家聲字第172號
聲　請　人　甲○○即禁治產人丙.
上列聲請人聲請處分禁治產人財產事件，本院裁定如下：
    主  文
禁治產人丙○○（女、民國○○○年○月○○日生、身分證統一
編號：Ｚ000000000號）所有坐落臺中縣外埔鄉○○○
段三六之二五五地號、地目旱、面積六三平方公尺、權利範圍全
部之土地及其上第二０三三建號之建物即門牌號碼臺中縣外埔鄉
○○路新城一巷七八號之房屋、權利範圍全部，准予處分。
程序費用由相對人負擔。
    理  由
一、監護人對於受監護人之財產，非為受監護人之利益不得使用
    或處分；為不動產之處分時，並應得親屬會議之允許，民法
    第1101條定有明文。親屬會議不能召開或召開有困難時，依
    法應經親屬會議處理之事項，由有召集權人聲請法院處理之
    ；親屬會議經召開而不為或不能決議時，亦同，復為同法第
    1132條第2項所明定。
二、聲請意旨略以：聲請人係丙○○（女、民國○○年○月○○日生
    、身分證統一編號：Ｚ000000000號）之女，丙○○因心神
    喪失致不能處理自己事務，經本院以86年度禁字第22號裁定
    宣告為禁治產人在案，聲請人為丙○○之法定監護人。丙○
    ○係於行政院國軍退除役官兵輔導委員會玉里榮民醫院（下
    稱：玉里醫院）護養療治，其養護費用為每月新臺幣（下同
    ）3,000元，聲請人除須負擔上開護養療治費用外，尚須照
    顧家庭與患有智障之胞弟乙○○，且須清償當初自眷村搬遷
    購屋之不足額貸款，經濟壓力相當沉重，故自92年底迄今，
    聲請人已積欠玉里醫院養護費十餘萬元，實有以丙○○名下
    如主文所示土地、房屋，予以抵押借款之必要。惟丙○○除
    有1位直系血親尊親屬（即父親鍾添財）及1位四親等內之同
    輩血親（即大姐鍾秀霞）外，無三親等內旁系血親尊親屬，
    另僅有子女即聲請人與胞弟乙○○，顯然親屬會議召開實有
    困難。是為丙○○之利益，爰依法聲請准許處分其所有如主
    文所示之不動產等語。
三、本院查，
（一）聲請人主張丙○○前經本院以86年度禁字第22號裁定宣告
      為禁治產人，聲請人為其監護人等情，業據聲請人提出戶
      口名簿影本、戶籍謄本各1件為證，並經本院依職權調取
      上開宣告禁治產事件卷宗核閱無訛，應堪信為真正。
（二）聲請人另主張其除須負擔丙○○之護養療治費用外，尚須
      照顧家庭與患有智障之胞弟乙○○，及清償貸款，經濟壓
      力相當沉重，已積欠玉里醫院養護費十餘萬元，而有以
      丙○○名下不動產予以抵押借款之必要，而丙○○之親屬
      除有親屬會議會員即父親鍾添財、大姐鍾秀霞外，僅有子
      女即聲請人與胞弟乙○○，顯然無法召開親屬會議等事實
      ，亦據聲請人提出乙○○之身心障礙手冊、玉里醫院函文
      、土地暨建物登記簿謄本（以上均影本）各1件及戶籍謄
      本2件為證，並經本院依職權利用稅務電子閘門資料查詢
      系統查詢相對人之財產歸戶資料1件在卷可考，復據聲請
      人之弟乙○○於本院96年7月31日訊問時到庭陳明在卷，
      亦堪以認定。從而本院認聲請人聲請准許處分相對人所有
      如主文所示之不動產，於法尚無不合，應予准許。
四、依非訟事件法第160條第2項，裁定如主文。
中　　華　　民　　國　96   　年　　10　　月　15  　　日
                  家事法庭　　法　官　劉長宜
以上為正本係照原本作成
如對本裁定抗告須於裁定送達後10日內向本院提出抗告狀
中　　華　　民　　國　96   　年　　10　　月　15  　　日
　　　　　　　　　　　　　　　書記官
